【裁判字號】    97,簡聲抗,7
【裁判日期】    971022
【裁判案由】    停止執行
【裁判全文】
臺灣臺中地方法院民事裁定             97年度簡聲抗字第7號
抗  告  人  乙○○
                        號3樓.
相  對  人  甲○○
上列抗告人因與相對人間停止執行事件，抗告人對於中華民國97
年9月2日本院沙鹿簡易庭所為之裁定（97年度沙簡聲字第13號）
提起抗告，本院裁定如下：
    主  文
抗告駁回。
抗告程序費用由抗告人負擔。
    理  由
一、抗告意旨略以：本件抗告人遭台灣台北地方法院97年度執字
    第64062號執行事件執行查封金額近新台幣（下同）2,800萬
    元（包括(1)遠雄人壽保單4張計1,188萬元；(2)新光人壽保單
    已繳4年，每年100萬元，計400萬元；(3)新光證券公司股票
    市值約700多萬元；(4)門牌號碼台北縣中和市○○路○段105
    巷20弄4之2號房屋市值約400萬元；(5)中國信託銀行帳戶及
    有關基金等約70至80萬元；(6)抗告人每月薪資3分之1約15,
    000元），因抗告人所有資產已遭凍結，無法提供357萬元之
    擔保金；又抗告人提供擔保金後，相對人仍可提供反擔保繼
    續強制執行，將致聲請停止強制執行無實益。另抗告人與相
    對人於96年9月29日已簽署離婚協議書，相對人卻反悔拒與
    抗告人辦理離婚登記，惟抗告人於96年12月25日已返還7,53
    4,000元，已達系爭本票金額3分之1多，相對人因本件停止
    執行而無法受償之損害已降至最低。抗告人已無多餘現金或
    定存單可提供擔保，而抗告人所簽發系爭本票係遭變造，請
    求於本票債權不存在訴訟判決確定前，免提供擔保或小額擔
    保而停止強制執行等語。
二、按強制執行程序開始後，除法律另有規定外，不停止執行。
    有回復原狀之聲請，或提起再審或異議之訴，或對於和解為
    繼續審判之請求，或提起宣告調解無效之訴、撤銷調解之訴
    ，或對於許可強制執行之裁定提起抗告時，法院因必要情形
    或依聲請定相當並確實之擔保，得為停止強制執行之裁定，
    強制執行法第18條第2項定有明文。又法院依強制執行法第
    18條第2項定擔保金額而准許停止強制執行之裁定者，該項
    擔保係備供債權人因停止執行所受損害之賠償，其數額應依
    標的物停止執行後，債權人未能即時受償或利用該標的物所
    受之損害額，或其因另供擔保強制執行所受之損害額定之，
    非以標的物之價值或其債權額為依據（最高法院91年度台抗
    字第429號裁定意旨參照）。
三、經查，本件抗告人以提起確定本票債權不存在之訴事件（本
    院沙鹿簡易庭97年度沙簡字第404號）為由，而依強制執行
    法第18條之規定，聲請裁定停止台灣台北地方法院97年度執
    字第64062號強制執行程序之進行，而上開執行事件相對人
    係「請求就債務人之財產在新台幣1,950萬元及自96年6月30
    日起至清償日止，按年利率6%計算之利息，並自96年6月30
    日起至清償日止，按年利率2.65%計算之遲延利息，並負擔
    執行費新台幣156,000元」範圍內為執行，有台灣台北地方
    法院97年8月4日北院隆天字第64062號函附卷可稽，是系爭
    本票之執行債權為1,950萬元，若停止執行，應為該數額按
    年息5%計算之利息；參以本案訴訟之標的金額逾民事訴訟法
    第466條所定數額，屬得上訴第三審事件，至三審終結，其
    期間推定為3年10個月（參照各級法院辦案期限實施要點第2
    條規定民事簡易程序第一審審判案件期限10個月、民事第二
    審審判案件期限2年、民事第三審審判案件期限1年）之情，
    計算辦案期間內相對人恐受之損害，認抗告人所應供之擔保
    應以3,737,500元為適當【計算式：19,500, 0005%（3
    ＋10/12）＝3,737,500元】。原裁定命抗告人供擔保之金額
    為357萬元，尚低於上開損害金額之計算，並無過高。又抗
    告人雖抗辯系爭本票遭變造云云，惟抗告人於另案本院97年
    度沙簡字第404號確認本票債權不存在事件中業已自承系爭
    本票為其所簽發，是本件既非因本票偽造或變造而涉訟，自
    與非訟事件法第195條第1、2項之規定不同；至抗告人主張
    已返還7,594,000元部分是否屬實，屬上開確認本票債權不
    存在事件審理認定之範圍，與本件係以相對人聲請強制執行
    之執行債權1,950萬元，作為計算聲請停止執行供擔保金額
    之依據無涉。從而，抗告人以原審裁定供擔保金額過高，請
    求免提供擔保或小額擔保云云，指摘原裁定為不當，求予廢
    棄，為無理由，應予駁回。
四、據上論結，應依強制執行法第30條之1，民事訴訟法第436條
    之1第1項、第3項、第495條之1、第449條第1項、第95條、
    第78條，裁定如主文。
中    華    民    國    97    年    10    月    22    日
                  民事第三庭    審判長法  官  張瑞蘭
                                      法  官  陳毓秀
                                      法  官  卓進仕
以上正本係照原本作成。
不得再抗告。
中    華    民    國    97    年    10    月    22    日
                                      書記官  賴榮順


司法院資訊處製作；財團法人民間司法改革基金會備份。
